【裁判字號】    97,易,51
【裁判日期】    971121
【裁判案由】    竊盜
【裁判全文】
臺灣澎湖地方法院刑事判決                97年度易字第51號
公  訴  人  臺灣澎湖地方法院檢察署檢察官
被      告  甲○○
選任辯護人  林弘明律師
上列被告因竊盜案件，經檢察官提起公訴（97年度偵字第424號
），本院判決如下：
    主  文
甲○○竊盜，處拘役貳拾日，如易科罰金，以新台幣壹仟元折算
壹日。
    事  實
一、甲○○自民國97年2月起受僱於澎湖縣馬公市○○路240號皓
    學文理補習班（下稱皓學補習班）負責人乙○○擔任清潔工
    ，竟意圖為自己不法之所有，於97年3月27日下午4時許，趁
    打掃之便，在皓學補習班3樓乙○○臥室內，打開電視機下
    方置物櫃內之木盒及梳粧台上珠寶盒，竊得乙○○所有，價
    值新臺幣（下同）2萬餘元之鑽石K金戒指、紅寶石K金戒指
    （約值15000元）各1只、小玉珮1塊（約值2000元）、K金項
    鍊（約值3000元）、K金手鍊（約值2000元）各1條，嗣乙○
    ○於97年4月8日發現失竊，報警處理後，上開失竊之鑽石K
    金戒指、紅寶石K金戒指各1只、小玉珮1塊及K金項鍊1條經
    不明人士以空白信封盛裝放回皓學補習班大門上而尋獲。
二、案經乙○○訴由澎湖縣政府警察局馬公分局報告臺灣澎湖地
    方法院檢察署檢察官偵查起訴。
    理  由
一、按被告以外之人於偵查中向檢察官所為陳述，除顯有不可信
    之情況者外，得為證據，刑事訴訟法第159條之1第2項定有
    明文。又偵查中對被告以外之人所為之偵查筆錄，或被告以
    外之人向檢察官所提之書面陳述，性質上雖均屬傳聞證據，
    惟就該立法理由觀之，係考量現階段刑事訴訟法規定檢察官
    代表國家偵查犯罪、實施公訴，依法其有訊問被告、證人及
    鑑定人之權，而實務運作時，檢察官偵查中向被告以外之人
    所取得之陳述，原則上均能遵守法律規定，鮮少以強暴、脅
    迫及其他不正之方法取得供述證據，其可信度極高，而有此
    例外之規定，故除反對被告以外之人於偵查中所為之供述得
    具有證據能力之一方，已釋明該供述「顯有不可信之情況」
    之理由外，不宜遽指該被告以外之人於偵查中之陳述不具證
    據能力。本件告訴人乙○○於檢察官偵查中所為之陳述，經
    查未有何不法取供等顯不可信之情況，且經被告及辯護人不
    爭執其證據能力，依前開說明，其於偵查中之供述具有證據
    能力。
二、被告以外之人於審判外之陳述，雖不符刑事訴訟法第159條
    之1至第159條之4之規定，而經當事人於審判程序同意作為
    證據，法院審酌該言詞陳述或書面陳述作成時之情況，認為
    適當者，亦得為證據，或當事人於法院調查證據時，知有第
    159條第1項不得為證據之情形，而未於言詞辯論終結前異議
    者，視為有前項之同意，刑事訴訴訟法第159條之5第1、2項
    定有明文。本件告訴人乙○○於警詢中之指述、警方製作之
    刑案現場平面圖、現場照片、扣押物品目錄表、贓證物暫代
    保管單及澎湖縣政府警察局函附內政部警政署刑事警察局鑑
    驗書等，均經被告及辯護人同意作為證據，均有證據能力。
三、訊據被告甲○○矢口否認有何竊盜犯行，辯稱：伊在97年3
    月27日下午4時許，在乙○○臥室從事清潔工作時，電視機
    下方置物櫃內之木盒剛好掉下來，伊伸手去抓，恰巧抓到盒
    蓋，可能因此在木盒上留下指紋而遭誤會伊行竊云云。惟查
    ：告訴人乙○○於97年4月8日發現其所有置放於皓學補習班
    3樓乙○○臥室內電視機下方置物櫃內之木盒及梳粧台上珠
    寶盒內之鑽石K金戒指、紅寶石K金戒指各1只、小玉珮1塊、
    K金項鍊、K金手鍊各1條等共5項首飾失竊，嗣經乙○○報警
    處理後，該失竊之鑽石K金戒指、紅寶石K金戒指各1只、小
    玉珮1塊及K金項鍊1條等4項首飾經不明人士以空白信封盛裝
    放回皓學補習班大門上而尋獲等情，業據告訴人乙○○於警
    詢、偵查及本院審理中供述屬實，並有刑案現場平面圖、現
    場照片、扣押物品目錄表、贓證物暫代保管單附卷可稽。又
    證人乙○○於審理中到庭證稱：伊所有之首飾不多，且首飾
    伊平常都有在佩戴等語，足認告訴人對於失竊何物可以清楚
    記憶，再參諸告訴人報警後尋回之4項首飾與其報案時供稱
    之失竊物品核相吻合，堪認告訴人指述失竊鑽石K金戒指、
    紅寶石K金戒指各1只、小玉珮1塊、K金項鍊、K金手鍊各1條
    等共5項首飾一情，應屬無訛。再查告訴人乙○○放置首飾
    之木盒，其盒蓋內面鏡面上留存被告甲○○之指紋，此有澎
    湖縣政府警察局函附內政部警政署刑事警察局鑑驗書1份在
    卷可稽，足認被告甲○○應有翻動木盒竊取盒內手飾之行為
    。被告甲○○所辯：木盒剛好掉下來，伊伸手去抓，恰巧抓
    到盒蓋，可能因此在木盒上留下指紋云云，除與常情不合外
    ，且與其於警詢中供稱：是乙○○交待伊把所有設有鏡子的
    用品都擦拭過一遍，伊才會去動到木盒的等語相左，足認該
    辯詞係經警驗得指紋後之事後圖卸之詞，不足採信。本件事
    證明確，被告犯行堪以認定。被告辯護人另聲請將已鑑驗之
    梳妝台上之小珠寶盒再送鑑驗及將空白信封袋送鑑驗有無留
    存被告指紋，核均與上開事實之認定不生影響，均無鑑驗之
    必要，併此敘明。
四、核被告所為，係犯刑法第320條第1項竊盜罪。爰審酌被告無
    前科紀錄，素行尚佳，已返還大部分所竊物品及被告否認犯
    行，未見悔意等一切情狀，量處被告拘役20日，並諭知易科
    罰金之折算標準。
據上論斷，應依刑事訴訟法第284條之1、第299條第1項前段，刑
法第320條第1項、第41條第1項前段，刑法施行法第1條之1，判
決如主文。
中    華    民    國    97    年    11    月    21    日
                        刑事庭  法  官  陳順輝
以上正本證明與原本無異。
如不服本判決，應於收受判決後10日內向本院提出上訴書狀，並
應敘述具體理由；其未敘述上訴理由者，應於上訴期間屆滿後20
日內向本院補提理由書（均須按他造當事人之人數附繕本）「切
勿逕送上級法院」。
中    華    民    國    97    年    11    月    25    日
                                書記官  王耀煌
附錄法條
刑法第320條第1項
意圖為自己或第三人不法之所有，而竊取他人之動產者，為竊盜
罪，處5年以下有期徒刑、拘役或5百元以下罰金。


司法院資訊處製作；財團法人民間司法改革基金會備份。
